臺灣臺中地方法院民事裁定
             111年度司繼字第3740號
聲  請  人  黃瑞華  



受  選任人  許崇賓律師              
上列聲請人聲請為被繼承人何奕賢選任遺產管理人事件，本院裁
定如下：
    主      文
選任許崇賓律師為被繼承人何奕賢之遺產管理人。
准對被繼承人何奕賢之大陸地區以外繼承人為承認繼承之公示催
告。
被繼承人何奕賢之大陸地區以外繼承人，應自前項公示催告最後
揭示於法院公告處、資訊網路及其他適當處所之日起，壹年內承
認繼承。上述期限屆滿，無繼承人承認繼承時，被繼承人何奕賢
之遺產，於清償債權並交付遺贈物後，如有賸餘即歸屬國庫。
聲請程序費用由被繼承人何奕賢之遺產負擔。
    理      由
一、按繼承開始時，繼承人之有無不明，而無親屬會議或親屬會
    議未於1個月內選定遺產管理人者，利害關係人或檢察官得
    聲請法院選任遺產管理人，並由法院依公示催告程序，定6
    個月以上之期限，公告繼承人，命其於期限內承認繼承，民
    法第1177條、第1178條規定甚明。
二、本件聲請意旨略以：被繼承人何奕賢（男、民國00年00月00
    日生、身分證統一編號：Z000000000號、生前最後住所：臺
    中市○○區○○路0段00號）於110年4月16日死亡，且其所有繼
    承人均已拋棄繼承，致聲請人無法行使權利，爰基於利害關
    係人地位，依法聲請為被繼承人選任遺產管理人等語，並提
    出土地登記謄本、繼承系統表、本院家事法庭公告等為證。
三、經查，聲請人主張其與被繼承人同為共有人，且被繼承人死
    亡後其所有繼承人均已拋棄繼承，是否仍有應繼承之人不明
    ，而其親屬會議未於法定期間內選定遺產管理人等事實，此
    有聲請人所提前開書證為憑，復經本院依職權調取110年度
    司繼字第1498號卷宗核閱無訛，堪信為真實，從而聲請人聲
    請選任被繼承人之遺產管理人，揆諸前揭法條規定，為有理
    由，應予准許。經本院函請社團法人臺中律師公會推薦有意
    願擔任本件遺產管理人之人選，有許崇賓律師同意願擔任本
    件遺產管理人，此有家事陳報狀在卷可參。茲審酌許崇賓為
    執業律師，非但具有專業知識及能力，且與被繼承人所遺遺
    產間無利害關係，若由其擔任本事件之遺產管理人，定能秉
    持其專業倫理擔當此具公益性質之職務，並順利達成管理保
    存及清算遺產之任務。執此，本院認為由許崇賓律師擔任被
    繼承人之遺產管理人，應屬妥適，爰選任之。
四、依家事事件法第127條第4項規定，裁定如主文。
中　　華　　民　　國　 111　　年　　11　　月　　29　　日
                  家事法庭  司法事務官　沈珮純
以上正本係照原本作成。
如不服本件裁定，得於裁定書送達之翌日起10日內，以書狀敘述
理由，向本庭提起抗告，並應繳納抗告費新臺幣1,000元。
中　　華　　民　　國　 111　　年　　11 　月　　 29  　日
                                書記官　張琳紫